#### Contato

mkaynny@gmail.com

www.linkedin.com/in/ marcoskaynny (LinkedIn)

### Principais competências

Melhoria de processos Lean Metodologias ágeis ESL (Inglês como segunda língua)

### Languages

Português Brasileiro (Native or Bilingual)

Inglês (Native or Bilingual)
Espanhol (Full Professional)

### Certifications

MobiControl Content Management V15

SOTI MobiControl Operations V15 Android Enterprise Associate SOTI MobiControl Advanced Security V15

Cambridge English Level 2 Certificate in ESOL International (First) CEFR:C1 Grade:A

# Marcos Kaynny Silva

Network Operations Center Analyst | English Teacher 01101-080

### Resumo

Marcos Kaynny é Analista de NOC e Professor de Inglês, com experiência em melhoria de produtividade e gerenciamento de pequenas empresas. Sua experiência em estratégia de marca, design visual e gerenciamento de contas informam sua abordagem consciente, mas competitiva. Marcos tem paixão por compreender todos os detalhes de um processo. Ele se considera uma "estudante eterno", ansioso para desenvolver seus fundamentos acadêmicos em Comércio Exterior, Tecnologia da Informação e Engenharia de Produção e ficar em sintonia com as mais recentes tecnologias digitais por meio de cursos contínuos.

Sua busca por conhecimento e determinação para transformar informações em ação contribuíram para o bom andamento na Lowcost. E no passado, ele melhorou muito a produtividade de equipes multidisciplinares, implementando métodos de gerenciamento de projetos estratégicos.

Marcos acredita que o foco e disciplina plena no local de trabalho são a chave para o sucesso. Entre em contato com mkaynny@gmail.com para se conectar!

### Experiência

### **LOWCOST**

Analista de Operações de Rede Pleno fevereiro de 2021 - Present (9 meses)

São Paulo, São Paulo, Brasil

CNA Idiomas | Oficial Professor de inglês dezembro de 2017 - Present (3 anos 11 meses) São Paulo, São Paulo, Brasil Bar Vizinho da Vila Coproprietário setembro de 2016 - outubro de 2017 (1 ano 2 meses) São Paulo, Brasil

Chiesi Brasil Assistente Produtividade abril de 2011 - agosto de 2016 (5 anos 5 meses) Santana de Parnaíba, São Paulo, Brasil

## Formação acadêmica

Univesp Oficial

Bacharelado, Tecnologia da Informação · (2020 - 2022)

Centro Universitário FMU | FIAM-FAAM

Bachelor of Technology - BTech, Negócios Internacionais e Comércio

Exterior · (2018 - 2020)

Universidade Anhembi Morumbi

Bacharelado em Engenharia, Engenharia de Produção · (2011 - 2016)